【裁判字號】    97,易,1251
【裁判日期】    970805
【裁判案由】    竊盜
【裁判全文】
臺灣彰化地方法院刑事判決              97年度易字第1251號
公  訴  人  臺灣彰化地方法院檢察署檢察官
被      告  甲○○
                      號
                    現羈押在臺灣彰化看守所
上列被告因竊盜案件，經檢察官提起公訴（九十七年度偵字第四
五三八號），本院判決如下：
    主  文
甲○○共同竊盜，累犯，處有期徒刑伍月，如易科罰金，以新臺
幣壹仟元折算壹日。
    事  實
一、甲○○前因施用第一級毒品、第二級毒品案件，經臺灣高等
    法院臺中分院以九十五年度上訴字第一二九五號分別判處有
    期徒刑十一月、五月，應執行有期徒刑一年二月確定，因竊
    盜案件，經本院以九十五年度簡字第三四五號判處有期徒刑
    五月確定，上開案件，再經本院以九十六年度聲減字第九五
    三號裁定分別減為有期徒刑五月又十五日、二月又十五日、
    二月又十五日，並合併定其應執行之刑為有期徒刑九月確定
    ；因施用第一級毒品案件，經本院以九十六年度訴字第十號
    判處有期徒刑一年，嗣經上訴，再由臺灣高等法院臺中分院
    以九十六年度上訴字第七五四號駁回上訴而確定，後經本院
    以九十六年度聲減字第九五三號裁定減為有期徒刑六月確定
    ；上開案件，經送監接續執行，甫於民國九十七年一月二十
    一日因縮刑期滿而執行完畢。詎甲○○仍不知悔改，復與陳
    志祥（已死亡，業經檢察官另為不起訴處分確定）共同基於
    意圖為自己不法所有之竊盜犯意聯絡，於九十七年三月九日
    上午九時五十分許，由陳志祥騎乘車牌號碼Ｇ三Ｄ－八○七
    號重型機車，搭載甲○○，共同前往彰化縣大村鄉○○路六
    五○地號之倉庫外，由甲○○負責在上開重型機車上把風、
    接應，並推由陳志祥利用該倉庫大門未上鎖之機會，自大門
    侵入該倉庫（無故侵入建築物部分，未據告訴）內，徒手竊
    取乙○○所有、停放在倉庫內之小山洋牌耕耘機一臺（價值
    約新臺幣七千元），得手後，陳志祥旋即返回上開重型機車
    ，由甲○○騎乘上開重型機車搭載陳志祥，並載運上開竊得
    之物品離開現場。嗣經警調閱路口監視器錄影畫面，始循線
    查悉上情。
二、案經彰化縣警察局員林分局報告臺灣彰化地方法院檢察署檢
    察官偵查起訴。
    理  由
一、按被告以外之人於審判外之言詞或書面陳述，除法律有規定
    者外，不得作為證據。被告以外之人於審判外之陳述，雖不
    符前四條之規定，而經當事人於審判程序同意作為證據，法
    院審酌該言詞陳述或書面陳述作成時之情況，認為適當者，
    亦得為證據。當事人、代理人或辯護人於法院調查證據時，
    知有第一百五十九條第一項不得為證據之情形，而未於言詞
    辯論終結前聲明異議者，視為有前項之同意。刑事訴訟法第
    一百五十九條第一項、第一百五十九條之五分別定有明文。
    經查，證人即被害人乙○○、共同正犯陳志祥於警詢時之證
    述，雖屬被告以外之人於審判外之言詞陳述，為傳聞證據，
    然經本院於審理時當庭直接提示而為合法之調查，被告未於
    言詞辯論終結前聲明異議，本院復審酌該等言詞陳述係由證
    人出於自由意識而陳述，並無非法取證之情況，依刑事訴訟
    法第一百五十九條之五之規定，認上開證人於警詢時之證述
    ，應得採為認定本件犯罪事實所憑之證據。
二、訊據被告甲○○對於上開竊盜之犯行，坦承不諱，核與證人
    乙○○、陳志祥於警詢時，證述之情節相符，並有監視器錄
    影畫面翻拍照片四十四幀在卷可稽，足徵被告之自白確與事
    實相符。本件事證明確，被告竊盜之犯行，應堪認定。
三、核被告所為，係犯刑法第三百二十條第一項之普通竊盜罪。
    被告與陳志祥就上開竊盜犯行間，有犯意聯絡及行為分擔，
    為共同正犯。又被告前因施用第一級毒品、第二級毒品案件
    ，經臺灣高等法院臺中分院以九十五年度上訴字第一二九五
    號分別判處有期徒刑十一月、五月，應執行有期徒刑一年二
    月確定，因竊盜案件，經本院以九十五年度簡字第三四五號
    判處有期徒刑五月確定，上開案件，再經本院以九十六年度
    聲減字第九五三號裁定分別減為有期徒刑五月又十五日、二
    月又十五日、二月又十五日，並合併定其應執行之刑為有期
    徒刑九月確定；因施用第一級毒品案件，經本院以九十六年
    度訴字第十號判處有期徒刑一年，嗣經上訴，再由臺灣高等
    法院臺中分院以九十六年度上訴字第七五四號駁回上訴而確
    定，後經本院以九十六年度聲減字第九五三號裁定減為有期
    徒刑六月確定；上開案件，經送監接續執行，甫於九十七年
    一月二十一日因縮刑期滿而執行完畢；此有臺灣彰化地方法
    院檢察署刑案資料查註紀錄表及臺灣高等法院被告前案紀錄
    表各一份在卷可稽，其於受有期徒刑執行完畢後，五年以內
    故意再犯本件有期徒刑以上之罪，為累犯，應依刑法第四十
    七條第一項規定，加重其刑。爰審酌被告正值青壯之年，不
    思循正當途徑獲取所需，任意竊取他人財物，嚴重侵害他人
    財產法益，且前有多次竊盜前科，竟猶再犯相同罪名之本案
    ，顯不知悔改，另考量其竊得物品價值，對被害人所生損害
    ，及其犯罪之動機、目的、生活狀況、品行、智識程度，暨
    犯罪後坦承犯行，態度尚屬良好等一切情狀，量處如主文所
    示之刑，並諭知易科罰金之折算標準。
據上論斷，應依刑事訴訟法第二百九十九條第一項前段，刑法第
二十八條、第三百二十條第一項、第四十七條第一項、第四十一
條第一項前段，刑法施行法第一條之一，判決如主文。
本案經檢察官蔡曉崙到庭執行職務。
中    華    民    國    97    年    8     月    5     日
                        刑事第六庭    法  官  鄭舜元
以上正本證明與原本無異。
如不服本判決，應於判決送達後10日內，向本院提出上訴書狀，
上訴書狀應「敘述具體上訴理由」，並按他造當事人之人數附繕
本。「切勿逕送上級法院」。
告訴人或被害人對於判決如有不服具備理由請求檢察官上訴者，
其上訴期間之計算係以檢察官收受判決正本之日期為準。
中    華    民    國    97    年    8     月    5     日
                                      書記官  陳秀香
附錄：論罪科刑法條
中華民國刑法第320條
意圖為自己或第三人不法之所有，而竊取他人之動產者，為竊盜
罪，處5年以下有期徒刑、拘役或5百元以下罰金。
意圖為自己或第三人不法之利益，而竊佔他人之不動產者，依前
項之規定處斷。
前二項之未遂犯罰之。


司法院資訊處製作；財團法人民間司法改革基金會備份。
